臺灣桃園地方法院刑事判決　　　　　　　94年度訴字第1207號
公　訴　人　臺灣桃園地方法院檢察署檢察官
被　　　告　甲○○
指定辯護人　本院公設辯護人杜逸新
上列被告因違反毒品危害防制條例案件，經檢察官提起公訴（94
年度毒偵緝字第127 號）後，聲請改依協商程序而為判決，並經
本院合議庭評議後，裁定由受命法官獨任進行認罪協商程序，茲
判決如下：
    主      文
甲○○連續施用第一級毒品，處有期徒刑柒月。扣案之第一級毒
品海洛因驗後淨重零點伍參公克、含第一級毒品海洛因殘渣之塑
膠袋壹只（殘渣無法析離）均沒收銷燬，包裝第一級毒品海洛因
之包裝袋壹只、注射針筒參支均沒收。
    事實及理由
一、犯罪事實：甲○○於民國88年間因施用毒品案件，經本院以
    88年度毒聲字第5471號裁定，令入勒戒處所施以觀察、勒戒
    後，認無繼續施用毒品之傾向，而於88年10月6 日執行完畢
    ，並於翌（7）日 釋放，由臺灣桃園地方法院檢察署檢察官
    於88年10月7 日，以88年度偵字第10383 號為不起訴處分確
    定。詎猶不思戒除毒癮，復基於施用第一級毒品海洛因之概
    括犯意，自92年10月中旬某日起至同年10月19日19時許止，
    連續在桃園縣大溪鎮某處，以針筒注射之方式，施用第一級
    毒品海洛因多次。嗣經警於92年10月19日21時50分許，在同
    縣八德市○○路122 號前查獲，並扣得第一級毒品海洛因1
    小包（驗後淨重0.53公克，空包裝重0.17公克）、含第一級
    毒品海洛因殘渣之塑膠袋1 只（殘渣無法析離，起訴書漏載
    此一物品），及其所有供施用第一級毒品海洛因所用之注射
    針筒3 支，甲○○經本院以93年度毒聲字第313 號裁定令入
    勒戒處所觀察、勒戒後，認有繼續施用毒品傾向。案經桃園
    縣政府警察局八德分局報告臺灣桃園地方法院檢察署檢察官
    偵查起訴。
二、證據：
（一）被告甲○○於本院審理時之自白。
（二）桃園縣衛生局不法藥物尿液檢定書1 紙、法務部調查局92
      年11月11日調科壹字第080007018 號鑑定通知書1 紙、臺
      灣桃園地方法院檢察署檢察官88年度偵字第10383 號不起
      訴處分書1 份、本院93年度毒聲字第313 號裁定1 件、臺
      灣桃園看守所94年5 月5 日桃所憲衛字第0941305040號函
      暨所附有無繼續施用毒品傾向證明書各1 份、查獲物品照
      片1 張、臺灣高等法院被告全國前案紀錄表1 份、臺灣桃
      園地方法院檢察署刑案資料查註紀錄表1 份及法務部全國
      檢察官線上查詢刑案人犯在監所最新資料報表1 份。
（三）扣案之第一級毒品海洛因1 小包（驗後淨重0.53公克，空
      包裝重0.17公克）、含第一級毒品海洛因殘渣之塑膠袋1
      只（殘渣無法析離）及注射針筒3 支。
三、本件經檢察官與被告於審判外達成協商之合意且被告已認罪
    ，其合意內容為：被告甲○○願受科刑範圍為有期徒刑7 月
    之宣告。經查，上開協商合意並無刑事訴訟法第455 條之4
    第1 項所列情形之一，且檢察官聲請改依協商程序而為判決
    ，本院爰不經言詞辯論，於協商合意範圍內為協商判決，合
    先敘明。
四、應適用之法條：依刑事訴訟法第455 條之4 第2 項、第455
    條之11第2 項，修正後毒品危害防制條例第35條第1 項第3
    款、第10條第1 項、第18條第1 項前段，刑法第11條前段、
    第56條、第38條第1 項第2 款，判決如主文。
五、附記事項：查被告甲○○行為後，毒品危害防制條例業於92
    年7 月9 日修正公布，並於93年1 月9 日施行。依修正後之
    第35條第1 項第3 款及第2 項規定：「於中華民國92年6 月
    6 日本條例修正施行前繫屬之施用毒品案件，於修正施行後
    ，適用修正後之規定，審判中之案件，由法院依修正後規定
    處理之。前項情形，依修正前之規定有利於行為人者，適用
    最有利於行為人之法律。」，而依修正前第20條第3 項之規
    定，5 年內再犯第10條之罪，經觀察、勒戒後，認有繼續施
    用毒品之傾向者，應依法起訴，嗣上開規定業經刪除，而於
    第23條第2 項修正為觀察、勒戒執行完畢釋放後，五年內再
    犯第10條之罪者，應依法追訴。從而，本案不論適用修正前
    或修正後之規定，被告上開施用毒品犯行均應依法追訴，且
    施用第一級毒品之法定刑度於修正前後亦無不同，即不因法
    律修正而受有不利，自應依修正後之規定處理。
六、協商判決除有刑事訴訟法第455 條之4 第1 項第1 款於本訊
    問程序終結前，被告撤銷協商合意或檢察官撤回協商聲請者
    ；第2 款被告協商之意思非出於自由意志者；第4 款被告所
    犯之罪非第455 條之2 第1 項所定得以聲請協商判決者；第
    6 款被告有其他較重之裁判上一罪之犯罪事實者；第7 款法
    院認應諭知免刑或免訴、不受理者情形之一，及違反同條第
    2 項「法院應於協商合意範圍內為判決；法院為協商判決所
    科之刑，以宣告緩刑或2 年以下有期徒刑、拘役或罰金為限
    」之規定者外，不得上訴。
七、本件如得上訴，而如不服本件判決，得自收受判決送達之日
    起10日內，向本院提出上訴書狀（須附繕本），上訴於第二
    審法院。
中　　華　　民　　國　　94　　年　　9 　　月　　19　　日
                  刑事第十一庭  法　官　丁  俊  成
以上正本證明與原本無異。
                                書記官  簡  慧  瑛
中　　華　　民　　國　　94　　年　　9 　　月　　26　　日
附錄本案論罪科刑依據之法條：
毒品危害防制條例第10條：
施用第一級毒品者，處 6 月以上 5 年以下有期徒刑。
施用第二級毒品者，處 3 年以下有期徒刑。
